臺灣高等法院刑事裁定
109年度抗字第1127號
抗  告  人
即受 刑 人  鄭啟健


                    （現於法務部○○○○○○○○○○○執行）
上列抗告人因聲請定其應執行刑案件，不服臺灣新北地方法院中
華民國109年5月29日裁定（109年度聲字第1785號），提起抗告
，本院裁定如下：
    主  文
抗告駁回。
    理  由
一、原裁定意旨略以：受刑人鄭啟健犯如附表所示各罪，業經原
    審法院判處如附表所示之刑，均經分別確定在案，有各該判
    決書及本院被告前案紀錄表附卷可稽。其中受刑人所犯如附
    表編號2、3所示之案件，為得易科罰金之罪；如附表編號1
    、4所示之案件，則為不得易科罰金之罪，依刑法第50條第1
    項但書第1款之規定，得易科罰金之罪與不得易科罰金之罪
    ，除經受刑人請求檢察官聲請定應執行刑者外，檢察官尚不
    得依職權逕向法院為聲請，而查本件受刑人業已請求臺灣新
    北地方檢察署檢察官就如附表所示各罪聲請合併定應執行刑
    ，有受刑人出具之定刑聲請切結書1份在卷可參，是檢察官
    所為本件聲請，洵為正當。受刑人所犯如附表編號4所示之
    罪業經原審法院以108年度審訴字第1828號判決定應執行有
    期徒刑1年確定，原審定其應執行刑，除不得踰越刑法第51
    條第5款所定法定之外部性界限，即不得重於附表編號1至4
    所示宣告刑欄之總和外，亦應受內部性界限之拘束，即不得
    重於附表編號4所定之原應執行刑及附表編號1至3所示宣告
    刑加計之總和。茲檢察官聲請就受刑人所犯如附表所示各罪
    定其應執行之刑，原審審核該數罪俱係在首先確定之科刑判
    決（即附表編號1）確定前所犯，又無重覆裁定之虞情形，
    且上開案件犯罪事實最後判決之法院為原審法院，故由臺灣
    新北地方檢察署檢察官為本件聲請，原審審核認其聲請為正
    當，依刑事訴訟法第477條第1項，刑法第50條第1項前段、
    第2項、第53條、第51條第5款規定，定其應執行之有期徒刑
    2年。又受刑人所犯如附表編號2、3所示之罪，雖原得易科
    罰金，但因與不得易科罰金之如附表編號1、4所示之罪併合
    處罰，故無諭知易科罰金折算標準之必要。
二、抗告意旨略以：原審裁定應執行有期徒刑2年實屬過苛，本
    院108年度抗字第1824號及99年度抗字第229號裁定均獲得寬
    減（抗告狀所列原審法院98年度聲字第2535號裁定、臺灣基
    隆地方法院101年度訴字第835號判決、臺灣臺中地方法院98
    年度易字第2067號判決及本院105年度訴字第84號判決均未
    有抗告人所稱之寬減情形），又法律上所規定界線，尚應受
    比例原則、公平正義原則所規範，使其結果實質相當，俾與
    立法意旨相契合（最高法院100年度台上字第5342號判決意
    旨參照，抗告狀誤載為100年度上字第5342號）。請參照上
    開裁判將原過苛之裁定撤銷，重新給予較輕、適當之裁定等
    語。
三、按裁判確定前犯數罪者，併合處罰之，有二裁判以上者，依
    刑法第51條之規定，定其應執行之刑，同法第50條、第53條
    分別定有明文。次按法院就自由裁量權之行使，除不得逾越
    法律所規定範圍之外部性界限外，另應受比例原則、公平正
    義原則之規範，謹守法律秩序之理念，體察法律之規範目的
    ，使其結果實質正當，合於裁量之內部性界限，俾與立法本
    旨相契合。刑法第51條第5款規定數罪併罰，宣告多數有期
    徒刑者，應於各刑中之最長期以上，各刑合併之刑期以下，
    定其應執行之刑期，但不得逾30年，其就數罪併罰，固非採
    併科主義，而係採限制加重主義，就俱發各罪中，以最重之
    宣告刑為基礎，由法院參酌他罪之宣告刑，裁量加重定之，
    且不得逾法定之30年最高限制，此即外部性界限。法院為裁
    判時，二者均不得有所踰越。在數罪併罰，有二裁判以上，
    定其應執行之刑時，固屬於法院自由裁量之事項，然仍應受
    前揭外部性界限及內部性界限之拘束（最高法院94年度台非
    字第233號判決、96年度台上字第7583號判決參照）。
四、經查：抗告人即受刑人鄭啟健因違反毒品危害防制條例等案
    件，經原審法院先後判處如附表所示之刑，均經分別確定在
    案，且附表編號2至4各罪均係在編號1裁判確定前所犯，有
    各該判決及本院被告前案紀錄表附卷可憑，合於刑法第53條
    、第51條第5款定應執行刑之要件。上開應執行刑總和為有
    期徒刑2年4月【8月＋5月＋3月＋1年（附表編號4所示之罪，曾
    經原審法院108年度審訴字第1828號判決定應執行刑有期徒
    刑1年）】，原裁定就抗告人所犯如附表所示之罪定應執行
    有期徒刑2年，並無較重於前定之執行刑加計後裁判宣告之
    刑之總和，核未逾越刑法第51條第5款所定之外部界限。另
    審酌抗告人所犯如附表編號1、2、4所示之罪，為施用第一
    、二級毒品及持有第二級毒品純質淨重20公克以上之罪，係
    戕害自身身體健康，雖未危及他人，然其均為累犯，仍無法
    遠離毒品，足徵其戒毒之意志不堅；又其所犯如附表編號3
    所示之罪係侵害他人身體法益，其行為應予非難。則原審併
    以此等犯罪之次數、情節、所犯數罪整體之非難評價而酌定
    其應執行之刑如上，並無違公平原則及比例原則。又抗告意
    旨所舉他案所定應執行刑之例，係法官審酌個案情形之結果
    ，因各案情節不同，法院之裁量判斷基準亦不盡相同，所為
    刑罰之量定自屬有別，並無相互拘束之效力，自難比附攀引
    他案量刑，而指摘原裁定不當。揆諸前開規定，原裁定並無
    濫用裁量權等違法或不當之處。抗告人猶執前詞提起抗告，
    指摘原裁定不當，為無理由，應予駁回。
五、據上論斷，依刑事訴訟法第412 條，裁定如主文。
中　　華　　民　　國　 109　　年　　7 　　月　　17　　日
                  刑事第十三庭  審判長法　官  王國棟
                                      法　官  呂煜仁
                                      法　官  許永煌
以上正本證明與原本無異。
如不服本裁定，應於收受送達後五日內向本院提出再抗告狀。
                                      書記官  郭侑靜
中　　華　　民　　國　　109 　年　　7 　　月　　17　　日